最　高　行　政　法　院　裁　定
　　　　　　　　　　　　　　　　　　 94年度裁字第02472號
抗　告　人　甲○○
上列抗告人因與相對人財政部間綜合所得稅事件，抗告人不服中
華民國於中華民國93年11月30日臺北高等行政法院93年度訴字第
2448號裁定，提起抗告。本院裁定如下︰
    主  文
抗告駁回。
抗告訴訟費用由抗告人負擔。
　　理  由
一、按訴願法上之再審，係民國89年7月1日起施行之修正後訴願
    法所增訂之新制。新訴願法雖創設再審之制度，但其相關規
    定僅有第97條條文而已。茲參諸該條之立法理由：「按訴願
    決定確定後，如發現有類似民事訴訟法第496條第1項及（修
    正前）行政訴訟法第28條所定再審事由時，宜允訴願人或其
    他利害關係人聲請再審以資救濟，爰參照民事訴訟法第496
    條、（修正前）行政訴訟法第28條及第29條規定，增列訴願
    決定之再審制度」，可知訴願法之再審制度雖係參照民事訴
    訟法及行政訴訟法上之再審制度而設，然其究非針對確定之
    行政法院判決提起再審，而係對於確定之訴願決定申請再審
    。且受理訴願再審之機關，依新訴願法第97條規定而作成之
    再審決定，與通常之訴願決定，在程序標的及聲請原因上，
    仍有所不同，尚不得謂再審決定即屬行政訴訟法第4條所稱
    之訴願決定而得藉此提起撤銷訴訟。此觀行政訴訟法第4條
    所謂之訴願決定，係指「人民因中央或地方機關之違法行政
    處分，認為損害其權利或法律上之利益，經依訴願法提起訴
    願」之訴願決定，而非指「對於確定訴願決定，申請再審」
    之再審決定即明。又查訴願再審決定依新訴願法或行政訴訟
    法並無救濟程序之規定，矧新訴願法上之再審，既係在通常
    救濟程序之外所提供之非常救濟程序，其係以已確定且不得
    再提起行政訴訟之訴願決定為標的，乃有別於通常之訴願決
    定，自不宜再成為行政訴訟之標的而允准其對之提起行政訴
    訟，為本院一向之見解。
二、抗告意旨略謂：本件提抗告，係對依訴願法第97條作成訴願
    再審決定不服。又依同法第4條及第5條規定，抗告人不服訴
    願再審決定，自得提起行政訴訟，以為救濟。依行政訴訟法
    第252條及大法官案件審理法第4條至第7條規定，原審逕行
    裁定駁回抗告人之訴，於法有違等語，資以論據。
三、經查，本件抗告人不服財政部臺北市國稅局對80年度綜合所
    得稅核定退稅款新台幣30,164元，未按日加計利息，提起訴
    願，遭相對人於93年2月23日以台財訴字第0930003999號決
    定駁回。原告仍不服，提起再審，經相對人於以93年5月7日
    以台財訴字第0931300327號再審決定予以不受理。抗告人猶
    表不服，再向相對人申請再審，經相對人為再審不受理之決
    定，抗告人仍未甘服，遂向原審法院起訴。原審審理結果，
    以抗告人對相對人93年6月18日台財訴字第0930027481號再
    審不受理之決定提起本件行政訴訟，顯非合法為由，裁定駁
    回抗告人之訴，揆諸首揭說明，核無違誤。抗告意旨，仍堅
    持對訴願決定機關之再審決定可提起行政訴訟救濟，無非抗
    告人主觀法律見解，核無足採。綜上所述，本件上訴意旨為
    無理由，應予駁回。
據上論結，本件抗告為無理由，爰依行政訴訟法第104條、民事
訴訟法第95條、第78條，裁定如主文。
中　　華　　民　　國　　94　　年　　 11 　月　　17　　日
                  第二庭審判長法  官　廖　政　雄
                              法  官　林　清　祥
                              法  官　鍾　耀　光
                              法  官　姜　仁　脩
                              法  官　胡  國  棟
以  上  正  本  證  明  與  原  本  無  異
中　　華　　民　　國　　94　　年　　11　　月　　18　　日
　　　　　　　　　　　　　　　書記官　莊　俊　亨
